【裁判字號】    89,上易,1785
【裁判日期】    890704
【裁判案由】    傷害
【裁判全文】
臺灣高等法院刑事判決                          八十九年度上易字第一七八五號
    上  訴  人  臺灣桃園地方法院檢察署檢察官
    上  訴  人
    即  被  告  甲○○
右上訴人因被告傷害案件，不服臺灣桃園地方法院八十九年度易字第一六八號，中華
民國八十九年三月九日第一審判決（起訴案號：臺灣桃園地方法院檢察署八十八年度
偵字第一六二五０號）提起上訴，本院判決如左：
    主  文
上訴駁回。
    事  實
一甲○○與乙○○等人夙有仇隙，於民國（下同）八十八年九月二十九日上午七時
    五十分至八時許，與二位名籍不詳之成年男子分持木棒、鐵棒等器物，而由其中
    一名成年男子駕駛三菱廠牌之墨綠色自用小客車搭載著甲○○及另一名成年男子
    ，三人相偕至桃園縣龍潭鄉三和村龍潭公墓之入口處，適逢乙○○亦騎乘車牌號
    碼ＫＥＴ－０三五號機車載著丙○○行擬前去上班，途經該處，甲○○竟即與上
    開二位名籍不詳之成年男子共同基於傷害丙○○、乙○○身體之犯意聯絡，而分
    持木棒、鐵棒器物，共同圍追、毆打丙○○、乙○○二人身體，致使乙○○當場
    受有頭部外傷併腦挫傷、左側顱骨開放性凹陷性骨折、右側臉及上肢多處撕裂傷
    之傷害、丙○○當場受有右前臂及右小腿多處挫傷、瘀腫等之傷害後，甲○○等
    三人始揚長而去。
二、案經被害人乙○○、丙○○訴由桃園縣警察局平鎮分局報請臺灣桃園地方法院檢
    察署檢察官偵查起訴。
    理  由
一、訊據被告甲○○矢口否認有為右揭共同傷害乙○○、丙○○二人身體之犯行，辯
    稱：伊未有毆打丙○○、亦無毆打乙○○，當天伊亦未曾至桃園縣龍潭鄉三和村
    龍潭公墓口，當時伊正在天成醫院掛號就診，並不在現場等詞云云。
二、惟查，被告甲○○之右開犯罪事實，業據告訴人乙○○、丙○○二人均於警、偵
    訊中已指訴綦詳，且於原審審理中亦均到庭指證確係由被告甲○○所為無訛，告
    訴人乙○○於本院審理時到庭猶指訴不移。被告辯稱當日上午在楊梅天成醫院掛
    號就診云云，固提出掛號單一紙為憑。但查觀諸該紙掛號單上所載掛號時間為當
    日上午七時四十八分，又經原審函詢天成醫院，該院以八十八年十一月十六日天
    興字第八八一一一六號函回覆稱：被告於八十八年九月二十九日上午七時四十八
    分掛泌尿科蔡健賀醫師門診第九號，該醫師於上午九時開始看診，被告約九時三
    十分至四十分之間看診等語（參原審卷第三三頁）。又參諸告訴人於本院審理時
    所陳：天成醫院距離本件傷害地點即桃園縣龍潭鄉三和村龍潭公墓僅約十餘分鐘
    車程，證人許霖雙於偵查中亦證稱兩地距離車程約十八分鐘云云（偵查卷第五十
    五頁正面第三行）。被告對此亦不否認，則被告不無利用掛完號至看診之空隙時
    間可以從容犯下本傷害案件。另查被告於警訊時辯稱：當日上午八時正在天成醫
    院看診云云（參偵查卷第三頁反面最後一行、第四頁正面第一行、第五頁反面第
    四行起），伊父許霖雙亦附和伊之說詞陳稱：當天上午七時四十八分掛好號，約
    等十分鐘後進入診療室，看完病回到家約八時五十分離開云云（參見偵查卷第二
    十三頁反面），與上揭天成醫院所回覆之資料不符，顯見被告畏罪心虛之情。又
    參之被告於本院審理時所稱：伊先前曾被告訴人乙○○等毆打成傷云云，則被告
    為求尋仇報復而罹本案，不無可能。又本件案發後，被告之父親許霖雙曾至國軍
    桃園總醫院找告訴人乙○○之父葉步生商談和解事宜，此業據證人林新妹、張裕
    勇、葉步章於偵查中結證在卷。此外，告訴人所受傷害，並有國軍八０四醫院附
    設民眾診療服務處為被害人乙○○、丙○○二人所分別出具之傷害診斷證明書共
    二份在卷（附於偵查卷第十三頁、第十九頁）可參。綜上，本件被告所辯，應係
    飾卸之詞，不足採信。本件事證明確，被告右揭犯行足堪認定，應予依法論科。
三、核被告甲○○右揭所為，係犯刑法第二百七十七條第一項之傷害罪。被告與右開
    二位名籍不詳之成年男子間，就右揭犯行，有犯意之聯絡與行為分擔，為共同正
    犯。至被告右開所為之傷害乙○○、丙○○二人身體之犯行，乃係以一共同之行
    為，同時分別、接續傷害乙○○、丙○○二人之身體，係屬想像競合犯，應依刑
    法第五十五條規定，從一重依共同傷害罪名處斷，公訴意旨認被告所為係屬於連
    續犯，容已有誤會，附此序明。原審審酌被告之犯罪動機、目的、手段、被害人
    所受傷害程度及被告犯罪後之態度，並另參其品性、素行等一切情狀，並引據刑
    法第二十八條、第二百七十七條第一項、第五十五條、第四十一條，罰金罰鍰提
    高標準條例第一條前段、第二條，判處被告有期徒刑六月，同時諭知易科罰金之
    折算標準。認事用法俱無違誤，量刑亦稱允洽。被告與二位名籍不詳之成年男子
    所分持以傷害告訴人之木棒、鐵棒等器物，無法證明係被告等犯人所有之物，且
    查並未扣案，殆已滅失而不復存在，亦不為沒收之諭知。被告上訴否認犯罪，檢
    察官上訴指摘原判決量刑過輕云云，均無理由，應予駁回。
四、據上論斷，應依刑事訴訟法第三百六十八條，判決如主文。
本案經檢察官沈明倫到庭執行職務。
中     華     民     國    八十九   年      七        月      四        日
                             臺灣高等法院刑事第九庭
                                 審判長法  官  李  文  成
                                       法  官  官  有  明
                                       法  官  周  盈  文
右正本證明與原本無異。
不得上訴。
                                       書記官  余  姿  慧
中     華     民     國    八十九   年      七        月       六       日
附錄：本判決論罪科刑法條全文
刑法第二百七十七條第一項
傷害人之身體或健康者，處三年以下有期徒刑，拘役或一千元以下罰金。


司法院資訊處製作；財團法人民間司法改革基金會備份。
